【裁判字號】    97,上訴,1147
【裁判日期】    970430
【裁判案由】    搶奪
【裁判全文】
臺灣高等法院刑事判決                97年度上訴字第1147號
上  訴  人
即  被  告  甲○○
                      號3樓
上列上訴人因搶奪案件，不服臺灣臺北地方法院96年度訴字第
1903號，中華民國97年2月12日第一審判決（起訴案號：臺灣臺
北地方法院檢察署96年度偵字第22386號），提起上訴，本院判
決如下：
    主  文
上訴駁回。
    事  實
一、甲○○前因恐嚇案，經臺灣臺北地方法院91年度簡字第576
    號判決判處有期徒刑4月，並經臺灣臺北地方法院91年度簡
    上字第125號判決駁回上訴確定；又因毒品案，經臺灣臺北
    地方法院91年度訴字第1262號判決判處有期徒刑4月、7月，
    應執行有期徒刑10月，並經本院92年度上訴字第836號判決
    駁回上訴確定，復經本院以92年度聲字第865號裁定定其應
    執行刑為1年2月確定，於民國93年7月31日縮刑期滿執行完
    畢。詎甲○○仍不知悔改，於96年10月19日下午5時55分許
    ，騎乘腳踏車行經臺北市○○區○○街494巷20號前時，因
    見乙○○持皮夾行經該處，竟意圖為自己不法之所有，趁乙
    ○○不注意而未及防備之際，自後方徒手搶奪乙○○所持皮
    夾（內有身份證、信用卡、眷保卡各1張、提款卡2張及現金
    新臺幣2,700元），於得手後，即騎乘上開腳踏車逃逸，惟
    因乙○○呼救，甲○○乃將該皮夾（連同上開證件及現金）
    丟棄於路邊而繼續逃逸，惟遭路人林金虎、林顯益共同協助
    追捕約100公尺後，予以逮捕，並尋回該皮夾（含上開證件
    及現金）而查悉上情。
二、案經乙○○訴由臺北市政府警察局信義分局報告臺灣臺北地
    方法院檢察署檢察官偵查起訴。
    理  由
一、被告甲○○經合法傳喚未到庭，惟查上揭犯罪事實，業據被
    告於警詢、偵訊及原審審理時均坦承不諱，且核與被害人乙
    ○○、證人林金虎、林顯益於警詢時各別所為之指述相符，
    並有贓物認領保管單、現場照片等在卷（見臺灣臺北地方法
    院檢察署96年度偵字第22386號卷第29至34頁），可資佐證
    ，足以補強被告上開自白之可信性，足認被告前揭任意性自
    白與事實相符，其本件犯行事證明確，堪予認定，應依法論
    科。
二、核被告所為，係犯刑法第325第1項之搶奪罪。被告前因恐嚇
    案，經臺灣臺北地方法院91年度簡字第576號判決判處有期
    徒刑4月，並經臺灣臺北地方法院91年度簡上字第125號判決
    駁回上訴確定；又因毒品案，經臺灣臺北地方法院91年度訴
    字第1262號判決判處有期徒刑4月、7月，應執行有期徒刑10
    月，並經本院92年度上訴字第836號判決駁回上訴確定，復
    經本院以92年度聲字第865號裁定定其應執行刑為1年2月確
    定，於93年7月31日縮刑期滿執行完畢，此有本院被告前案
    紀錄表在卷可稽（見原審卷第3至9頁），其於受前揭有期徒
    刑執行完畢後，5年以內故意再犯本件有期徒刑以上之罪，
    應依刑法第47條第1項之規定，論以累犯，加重其刑。
三、原審認被告罪證明確，適用刑法第325條第1項、第47條第1
    項之規定，及審酌被告素行欠佳，其本件隨機搶奪他人財物
    之行為，對於社會治安暨被害人心理之危害均屬非輕，及其
    犯罪動機、目的、手段，犯後坦承犯行，態度尚稱良好，其
    所搶得之上開財物均已由被害人領回等一切情狀，量處有期
    徒刑8月，其認事用法及量刑，均無不合。被告上訴意旨，
    指摘原判決不當，為無理由，其上訴應予駁回。
四、被告經合法傳喚，無正當理由未到庭，爰不待其陳述逕行判
    決。
據上論斷，應依刑事訴訟法第368條、第371條，判決如主文。
本案經檢察官陳玉珍到庭執行職務。
中    華    民    國    97    年    4    月     30    日
                    刑事第一庭審判長法  官  葉騰瑞
                                    法  官  王炳梁
                                    法  官  莊明彰
以上正本證明與原本無異。
如不服本判決，應於收受送達後10日內向本院提出上訴書狀，其
未敘述上訴之理由者並得於提起上訴後10日內向本院補提理由書
（均須按他造當事人之人數附繕本）。
                                    書記官  吳金來
中    華    民    國    97    年    4    月     30    日
附錄：本案論罪科刑法條全文
中華民國刑法第325條
（普通搶奪罪）
意圖為自己或第三人不法之所有，而搶奪他人之動產者，處 6 月
以上 5 年以下有期徒刑。


司法院資訊處製作；財團法人民間司法改革基金會備份。
